# 陈老师：新成立的国有企业必须执行企业会计准则吗？

提问人：5566 时间：2017-01-03 16:37:20
陈老师，有个 2013 年成立的国有企业，执行《企业会计制度》，开办费还在长期待摊费用核算不摊销，有文件规定一定要执行新准则吗？

回答人：chenyiwei
这要看当地财政局、国资委对执行新准则是如何规定的。很多地方都有大中型企业在 2010 或 2011 年后一律执行新准则的规定（当然实际执行的效果可能会打折扣），一般情况下在 2013 年以后新设立的大中型企业不应再执行原制度。